臺灣高雄地方法院民事裁定　　　　　　　 96年度聲字第217號
聲　請　人　甲○○
相　對　人　丙○○
　　　　　　乙○○
當事人間聲請停止執行事件，本院裁定如下：
    主  文
聲請人供擔保新臺幣壹佰伍拾貳萬捌仟陸佰參拾陸元後，本院九
十四年度執字第四八二四七號執行事件就高雄市○鎮區○○段建
號三一八六、三一八七、三一九三、三一九四未保存登記建物之
強制執行程序，於本院九十六年度訴字三五五號事件判決確定前
應暫予停止。
    理  由
一、按提起異議之訴時，法院因必要情形或依聲請定相當並確實
    之擔保，得為停止強制執行之裁定，強制執行法第18條第2
    項定有明文。又按法院依強制執行法第18條第2 項定擔保金
    額而准許停止強制執行之裁定者，該項擔保係備供債權人因
    停止執行所受損害之賠償，其數額應依標的物停止執行後，
    債權人未能即時受償或利用該標的物所受之損害額，或其因
    另供擔保強制執行所受之損害額定之，非以標的物之價值或
    其債權額為依據（最高法院91年度台抗字第429 號裁定意旨
    參照）。
二、聲請人主張位於高雄市○鎮區○○段建號3186、3187、3193
    、3194未經保存登記之建物（下稱系爭建物）為其所建，因
    相對人聲請對其債務人佳成實業有限公司（下稱佳成公司）
    為強制執行，竟連同系爭建物一併查封拍賣，聲請人以向本
    院提起第三人異議之訴為理由，聲請裁定停止本院94年度執
    字第48247號執行事件就系爭建物所為之強制執行程序等情
    。經調取本院94年度執字第48247號執行卷宗及96年度訴字
    第355號第三人異議之訴卷宗審究後，認為聲請人之聲請為
    有理由，應予准許。
三、查系爭建物係上開執行事件執行標的物中之一項，該執行標
    的物有如附表所示29棟建物，系爭建物3186、3187建號乃為
    標別1之編號2、4，而3193、3194建號則為標別2之編號15、
    13，其中標別1之4棟及標別2之25棟建物分別經本院執行處
    公告合併拍賣，投標人應分別出價，拍賣最低金額標別1為
    新台幣（下同）390萬元，標別2為3235 萬元，有本院96年1
    月22日96雄院隆民天94執字第48247號拍賣公告附於上開執
    行卷可查。準此，系爭建物與本件執行事件之其他執行標的
    物須分開計價，合併拍賣甚明。於此情形，聲請人對系爭建
    物聲請停止執行，勢必影響全部執行程序之進行，相對人可
    能遭受之損害應包含整個執行事件執行標的物之延宕總額，
    即非僅及系爭建物延宕之部分而已。況且標別1 部分，編號
    2 建物乃位於編號1 建物之後方，編號4 建物則位於編號3
    建物之後方，且編號2 、4 之建物面積各僅為22.11 平方公
    尺；又標別2 部分，編號13建物係與編號12建物同門牌，編
    號15建物則與編號14建物同門牌，編號13建物面積亦僅有
    22.76 平方公尺一節，有高雄市建築師公會鑑定報告可稽，
    則標別1 之編號1 、3 建物若與編號2 、4 建物分別拍賣，
    標別2 之編號12、14建物若與編號13、15建物分別拍賣，勢
    將影響拍賣價額及購買意願，自有合併拍賣之必要。另標別
    1 部分，編號1 建物已設定抵押權150 萬元與訴外人林蔡碧
    玉、編號3 建物已設定抵押權100 萬元與訴外人林蔡碧玉，
    而標別2 部分，編號1 至10、12、14、16、18、20 、22 、
    24建物則已設定抵押權2,800 萬元與訴外人合作金庫等情，
    有建物登記謄本附於執行卷足憑，若分別拍賣，恐因抵押債
    權優先受償，再扣除程序費用、利息等項，相對人獲償之可
    能降低，使得拍賣無實益，是應亦有合併拍賣之必要。因此
    ，本件可能對相對人造成損害之擔保金數額，自應依上開執
    行事件全部執行標的物之價額並比較聲請人之債權額計算，
    始屬相當。爰斟酌相對人丙○○對債務人佳成公司之債權額
    為500 萬元，相對人乙○○對債務人佳成公司之債權額則為
    5,190,909 元，合計為10,190,909元，較之上開拍賣最低價
    額為低，是相對人因停止執行所受損害，自應以其債權無法
    受償為準。則相對人因停止執行而無法運用上開拍賣所得資
    金，可能受有法定利息即年息5%之損害；及聲請人所提前開
    第三人異議之訴其訴訟標的價額經鑑定建物價值為561,086
    元，有上開高雄市建築師公會鑑定報告可按，為不
    得上訴第三審之案件，所需辦案期限依司法院所訂各級法院
    辦案期限實施要點所定，第一審為1 年4 月，第二審為2 年
    ，而其訴訟之爭點乃在於系爭建物是否為聲請人所建，衡酌
    至訴訟確定約3 年時間即足，故酌定擔保金應為750,000 元
    【計算式：10,190,909×5%×3 ＝1,528,636 ，小數點以下
    四捨五入】，以准許之。
四、依強制執行法第18條第2項，裁定如主文。
中　　華　　民　　國　　96　　年　　2 　　月　　27　　日
                  民事第二庭法　官　魏式璧
為正本係照原本作成。
如對本裁定抗告須於裁定送達後10日內向本院提出抗告狀，並繳
納裁判費新台幣1,000元。
中　　華　　民　　國　　96　　年　　2 　　月　　27　　日
                            書記官　胡樂寧
